【裁判字號】    89,易,3383
【裁判日期】    891012
【裁判案由】    竊盜
【裁判全文】
臺灣板橋地方法院刑事判決                        八十九年度易字第三三八三號
    公  訴  人  臺灣板橋地方法院檢察署檢察官
    被      告  甲○○
右列被告因竊盜案件，經檢察官提起公訴（八十九年度偵字第一０五０二、一二０六
一號），本院判決如左：
    主  文
甲○○連續攜帶兇器竊盜，處有期徒刑捌月。
    事  實
一、甲○○前於民國八十二年十一月十一日，因犯妨害自由案件，經臺灣宜蘭地方法
    院判處有期徒刑三月，如易科罰金以三百元折算一日確定，於八十二年十二月廿
    四日易科罰金執行完畢（未構成累犯），猶不知悔改。於八十八年間某時間，駕
    駛其所有車號ＧＲ－九六八八號自用小客車，因違規為警吊扣牌照，竟基於意圖
    為自己不法所有之概括犯意，先於八十九年三月三十日上午六時四十分許，在臺
    北縣新莊市育欣幼稚園旁，持其所有，足以危害人身體、生命安全可供兇器使用
    之板手乙支（未扣案），將丙○○所有車號ＧＫ－一二０二號自用小客車之車牌
    二面拆卸後（公訴人誤為竊取整部自用小客車），懸掛在其有所有ＧＲ－九六八
    八號自用小客車上使用。甲○○駕駛上開懸掛ＧＫ－一二０二號車牌之自用小客
    車，於八十九年五月六日上午五時三十三分許，行經國道三號公路北向三十六公
    里處，因超速及無照駕駛，經警扣得丙○○所有之ＧＫ－一二０二號車牌一面。
    嗣於八十九年五月廿八日下午四時許，駕駛上開自用小客車，行經臺北縣淡水鎮
    ○○路三十二號前，為警臨檢查獲，並扣得另一面丙○○所有之ＧＫ－一二０二
    號車牌。甲○○承前同一之竊盜犯意，於八十九年六月十六日晚上八時許，在臺
    北縣新莊市○○路停車場內，持其所有，足以危害人身體、生命安全可供兇器使
    用之板手乙支（未扣案），竊取丁○○所有車號ＧＢ─一六八九號自用小客車之
    車牌二面，得手後懸掛在其所有之上開車輛上使用。迨同年六月二十四日（公訴
    人誤為六月二十六日）凌晨四時三十分許，駕駛上開車輛行經臺北縣新莊市○○
    路九號前為警查獲，並扣得丁○○所有之ＧＢ－一六八九號車牌二面。
二、案經被害人丙○○、丁○○分別訴由臺北縣警察局淡水分局、新莊分局報請臺灣
    板橋地方法院檢察署檢察官偵查起訴。
    理  由
一、訊據被告甲○○固坦承於八十九年六月十六日晚上八時許，在臺北縣新莊市○○
    路停車場內，持板手乙支竊取車號ＧＢ─一六八九號自用小客車之車牌二面，得
    手後懸掛在其所有之ＧＲ－九六八八號自用小客車上使用等情事不諱，惟矢口否
    認於八十九年三月三十日上午六時四十分許，在臺北縣新莊市育欣幼稚園旁，竊
    取車號ＧＫ－一二０二號自用小客車之犯行，辯稱：ＧＫ─一二Ｏ二號車牌二面
    是友人乙○○給伊的，伊於八十八年間因違規停車，車牌遭吊扣，惟恐駕駛無車
    牌之車輛為警查獲，乙○○得知後就送伊二面車牌，說這二面車牌是其朋友不要
    的，伊不知道車牌是偷來的等語。經查，被告駕駛懸掛ＧＫ－一二０二號車牌之
    自用小客車，於八十九年五月六日上午五時三十三分許，行經國道三號公路北向
    三十六公里處，因交通違規經警扣得ＧＫ－一二０二號車牌一面，嗣於八十九年
    五月廿八日下午四時許，駕駛上開自用小客車，行經臺北縣淡水鎮○○路三十二
    號前，為警臨檢查獲，並扣得另一面ＧＫ－一二０二號車牌，其於警訊中供稱：
    「我於八十九年四月十六日，在臺北縣五股鄉○○路加油站附近，拾獲ＧＫ－一
    一０二號車牌二面，即懸掛在我自用小客車上。」等語（見偵查卷第四頁背面）
    ；嗣於檢察官訊問時供稱：「朋友『陳嘉文』八十九年四月十六日，在臺北縣五
    股鄉○○路加油站旁給的，電話為0000000000號。」等語（見偵查卷
    第十五頁背面）；本院審理時則供稱：「乙○○在我家樓下送給我的。」等語（
    見本院八十九年九月廿八日審理筆錄），其對於贈與者姓名、交付地點，前後供
    述已不一致。且0000000000號行動電話號碼係陳曉薇所承租，再借給
    乙○○使用之情，業經證人陳曉藢、乙○○證述明確，且有遠傳電信股份有限公
    司傳真通知在卷可稽，雖被告嗣供稱交付車牌者即乙○○云云，惟證人乙○○否
    認交付車牌予被告，且倘被告取得之ＧＫ－一二０二號車牌係他人無償贈與，其
    提供人應與被告熟識，惟被告竟不知其真實姓名，實有違常情。另參諸被告於八
    十九年六月二十四日凌晨四時三十分許，駕駛懸掛ＧＢ－一六八九號自用小客車
    ，行經臺北縣新莊市○○路九號前為警查獲，於警訊中供稱該車牌係綽號「阿忠
    」之男子所提供，嗣因無法提供其姓名年籍資料，始於檢察官訊問時坦承竊取上
    開車牌，足徵被告向有隱匿推諉之情，被告所辯應係卸責之詞，殊難採信。另被
    告坦承以板手竊取ＧＢ－一六八九號車牌二面，其應以相同方法竊取ＧＫ－一二
    ０二號車牌二面，公訴人認被告徒手竊取ＧＢ－一六八九號車牌二面，與常情有
    違，且無所據，尚難採信。此外，復有被害人丙○○、丁○○於警訊中證述明確
    ，且有車輛竊盜、車牌失竊資料個別查詢表－查詢車輛認可資料及臺北縣警察局
    贓物認領保管單各二紙在卷可稽。是以本件事證明確，被告犯行堪以認定，應予
    依法論科。
二、按被告甲○○供承持其所有之板手乙支，竊取被害人丁○○所有車號ＧＢ─一六
    八九號自用小客車之車牌二面，該板手雖未扣案，然其既可拆卸車牌，當足以危
    害人之身體、生命安全，應屬兇器無誤。故核被告利用板手竊取車牌，係犯刑法
    第三百二十一條第一項第三款之攜帶兇器竊盜罪。其先後二次加重竊盜犯行，時
    間緊接，犯罪基本要件相同，應係基於概括犯意為之，應依連續犯例論以一罪，
    並加重其刑。公訴人認為被告涉犯犯刑法第三百二十條第一項之普通竊盜罪，尚
    有未洽，應予變更起訴法條。爰審酌被告犯罪動機、目的、情節、竊取財物之性
    質、對被害人所生損害及犯罪後態度等一切情狀，量處如主文所示之刑，以資懲
    戒。被告犯罪用之板手乙支，雖自承為其所有，然未扣案，而上開器物又非違禁
    物，本院認無沒收之必要，故不宣告沒收，附此說明。
據上論斷，應依刑事訴訟法第二百九十九條第一項前段、第三百條，刑法第五十六條
、第三百二十一條第一項第三款，判決如主文。
本案經檢察官楊四猛到庭執行職務
中      華      民      國      八十九      年     十     月    十二    日
                                      臺灣板橋地方法院刑事第六庭
                                          法  官  侯  志  融
右正本證明與原本無異。
如不服本判決，應於判決送達後十日內向本院提出上訴狀
                                          書記官  陳  淑  芳
中      華      民      國      八十九      年     十     月    十七    日
附錄本案論罪科刑法條全文：
刑法第三百二十一條
犯竊盜罪而有左列情形之一者，處六月以上五年以下有期徒刑：
一、於夜間侵入住宅或有人居住之建築物、船艦或隱匿其內而犯之者。
二、毀越門扇、牆垣或其他安全設備而犯之者。
三、攜帶兇器而犯之者。
四、結夥三人以上而犯之者。
五、乘火災、水災或其他災害之際而犯之者。
六、在車站或埠頭而犯之者。
前項之未遂犯罰之。


司法院資訊處製作；財團法人民間司法改革基金會備份。
